【裁判字號】    97,裁,103
【裁判日期】    970117
【裁判案由】    綜合所得稅
【裁判全文】
最  高  行  政  法  院  裁  定
                                     97年度裁字第00103號
上  訴  人  甲○○
被 上訴 人  財政部臺灣省北區國稅局
代  表  人  陳文宗
上列當事人間綜合所得稅事件，上訴人對於中華民國96年7月17
日臺北高等行政法院95年度訴字第4372號判決，提起上訴，本院
裁定如下：
    主  文
上訴駁回。
上訴審訴訟費用由上訴人負擔。
    理  由
一、按對於高等行政法院判決之上訴，非以其違背法令為理由，
    不得為之，行政訴訟法第242條定有明文。依同法第243條第
    1項規定，判決不適用法規或適用不當者，為違背法令；而
    判決有同條第2項所列各款情形之一者，為當然違背法令。
    是當事人對於高等行政法院判決上訴，如依行政訴訟法第24
    3條第1項規定，以高等行政法院判決有不適用法規或適用不
    當為理由時，其上訴狀或理由書應有具體之指摘，並揭示該
    法規之條項或其內容；若係成文法以外之法則，應揭示該法
    則之旨趣；倘為司法院解釋或本院之判例，則應揭示該判解
    之字號或其內容。如以行政訴訟法第243條第2項所列各款情
    形為理由時，其上訴狀或理由書，應揭示合於該條項各款之
    事實。上訴狀或理由書如未依此項方法表明者，即難認為已
    對高等行政法院判決之違背法令有具體之指摘，其上訴自難
    認為合法。
二、本件上訴人對於高等行政法院判決提起上訴，係略以：所得
    稅法第83條、同法施行細則第13條及執行業務查核辦法第8
    條，係針對「所得額」核課計算方式之規定，係一強制計算
    方式，然原判決竟未予以優先適用，對所得額計算方式（指
    收入-費用）顯有適用法規不當之違背法令（指推計收入-標
    準費用等於核定所得額）等語為由。惟核所陳各節，無非重
    述其在原審之主張，並對原審駁斥其主張之理由，任意指摘
    為違反所得稅法施行細則第13條及執行業務查核辦法第8條
    ，所規定之所得額計算方式，而未具體表明原判決確係如何
    違背法律、司法院解釋或本院判例，難認為已對原判決之違
    背法令有具體之指摘。依首揭規定及說明，其上訴自不合法
    ，應予駁回。又上訴人在原審主張之高雄高等行政法院89年
    度訴字第805號判決，業經本院以91年度判字第2196號判決
    廢棄不採，附此敘明。
三、據上論結，本件上訴為不合法，依行政訴訟法第249條第1項
    前段、第104條、民事訴訟法第95條、第78條，裁定如主文
    。
中    華    民    國    97    年    1     月    17    日
                    最高行政法院第四庭
                        審判長法官  鍾  耀  光
                              法官  黃  本  仁
                              法官  王  德  麟
                              法官  黃  清  光
                              法官  吳  慧  娟
以  上  正  本  證  明  與  原  本  無  異
中    華    民    國    97    年    1     月    17    日
                              書記官  阮  思  瑩


司法院資訊處製作；財團法人民間司法改革基金會備份。
